---
title: "ADMH"
output: html_document
date: "2024-11-10"
---

```{r setup, include=FALSE}
knitr::opts_chunk$set(echo = TRUE)

library(dplyr)
library(tidyr)
library(stringr)
library(purrr)
```

```{r}
ADSL <- read_excel("ADaM_coding/ADaM-like/ADSL.xlsx")
head(ADSL)
str(ADSL)
```

```{r}
MH <- read_excel("ADaM_coding/SDTM/MH_MEDICALHISTORY.xlsx")
head(MH)
```
```{r}
str(MH)
```

В столбце MHTERM содержится много пустых строк, это может свидетельствовать о том, что запись медицинской истории не заполнена, однако для каждого субъекта заведено в EDC 61 форма Medical history, которые в будущем могут быть заполнены, но сейчас в статусе Scheduled. В таком случае исключим такие строки из финального набора данных и оставим только информативные.

```{r}
process_date <- function(date, is_end_date = FALSE, ongoing_status = NULL) {
  # Значения по умолчанию
  processed_date <- ""
  imputation_flag <- ""
  
  # Если дата отсутствует
  if (is.na(date) || date == "") {
    imputation_flag <- "Y"
    
  # Если это конечная дата и статус "ONGOING"
  } else if (is_end_date && ongoing_status == "ONGOING") {
    processed_date <- ""
    
  # Проверяем, какие части даты (год, месяц, день) присутствуют
  } else {
    date_parts <- strsplit(date, "-")[[1]]
    year_present <- nchar(date_parts[1]) == 4
    month_present <- length(date_parts) > 1 && nchar(date_parts[2]) == 2
    day_present <- length(date_parts) > 2 && nchar(date_parts[3]) == 2

    # Форматируем дату на основе наличия частей (год, месяц, день)
    if (year_present && month_present && day_present) {
      processed_date <- paste(date_parts[3], date_parts[2], date_parts[1], sep = ".")
    } else if (year_present && month_present) {
      processed_date <- paste("01", date_parts[2], date_parts[1], sep = ".")
      imputation_flag <- "D"
    } else if (year_present) {
      processed_date <- paste("01", "01", date_parts[1], sep = ".")
      imputation_flag <- "M"
    }
  }
  
  # Возвращаем результат как список
  return(list(date = processed_date, flag = imputation_flag))
}
```

```{r}
# Создаем ADMH, объединяя данные из ADSL и MH
ADMH <- MH %>%
  filter(MHCAT == "Medical History", !is.na(MHTERM) & MHTERM != "") %>%
  left_join(ADSL, by = c("STUDYID", "SUBJID")) %>%
  mutate(
    USUBJID = ifelse(is.na(USUBJID), paste(STUDYID, SUBJID, sep = "-"), USUBJID),
    MHCAT = "Medical History",
    
    start_result = map(MHSTDTC, ~ process_date(.)),
    ASTDT = map_chr(start_result, "date"),
    ASTDTF = map_chr(start_result, "flag"),
    
    end_result = map2(MHENDTC, MHENRTPT, ~ process_date(.x, is_end_date = TRUE, ongoing_status = .y)),
    AENDT = map_chr(end_result, "date"),
    AENDTF = map_chr(end_result, "flag"),
    
    MHENRF = ifelse(MHENRTPT == "ONGOING", "ONGOING", "")
  ) %>%
  select(
    STUDYID, USUBJID, TRTP, TRTPN, MHSEQ, MHCAT, MHTERM, MHDECOD, MHBODSYS,
    MHSTDTC, ASTDT, ASTDTF, MHENDTC, AENDT, AENDTF, MHENRTPT, MHENRF
  )

print(ADMH)
```
```{r}
write.xlsx(ADMH, "ADaM_coding/ADaM-like/ADMH.xlsx")
```


