---
title: "HW1"
output: html_document
date: "2024-09-10"
---

```{r setup, include=FALSE}
knitr::opts_chunk$set(echo = TRUE)
```

```{r data}
data <- read_tsv('data_tsv.tsv')
data
```
```{r}
data %>% 
  select('Группа крови', 'Рост')
```
```{r}
data %>% 
  select(!'Группа')
```
```{r}
data %>% 
  select(`Группа`, where(is.numeric))
```
```{r}
data %>% 
  select(`Группа`, (function(x) is.factor(x)) | where(function(x) is.numeric(x)))
```
```{r}
data %>% select(contains("_E1"))
```
```{r}
data %>% 
  select(matches("_E\\d{1}"))
```
```{r}
data %>% select(starts_with(("Б")))
```
```{r}
variables <- c("Базофилы_E1", "Эозинофилы_E1", "Гемоглобин_E1")

data %>% select(any_of(variables))
```
```{r}
data %>% 
  select(where(is.numeric)) %>% 
  select(where(function(x) sd(x, na.rm = TRUE) > 2 & mean(x, na.rm = TRUE) < 10))
```
```{r}
data %>% 
  select(`Эритроциты__Визит 1` = `Эритроциты_E1`, `Эритроциты__Визит 2` = `Эритроциты_E2`)
```
#dplyr::slice()

```{r}
data %>% 
  slice(1:10)
```
```{r}
data %>% 
  slice_min(`Возраст`)
```


```{r}
data %>% 
  filter(`Пол` ==  "Женский")
```
## Фильтрация с группированным датафреймом
```{r}
data %>% 
  group_by(`Группа`) %>% 
  filter(`Возраст` > 36)
```
## Мутация переменных

```{r}
data %>% 
  mutate(`Женщины с четвертой группой крови` = ifelse(`Пол` == "Женский" & `Группа крови` == "AB (IV)", "Да", "Нет")) %>% 
  select(`Женщины с четвертой группой крови`, everything()) %>% 
  arrange(`Женщины с четвертой группой крови`)
```
#Основные арифметические операции с переменными.

+: сложение;
-: вычитание;
`*`: умножение;
/: деление;
log(): натуральный логарифм;
log1p(): тот же логарифм, но прибавляющий к исходному значению единицу, чтобы избавиться от проблемы нуля;
exp(): возведение в экспоненту;
expm1(): возведение в экспоненту из значения минус один;
round(): округление до заданного количества знаков после запятой;
ceiling(): округление до ближайшего максимального целого числа;
floor(): округление до ближайшего минимального целого числа.

# dplyr::case_when()

```{r}
data %>% 
  mutate(`Возрастная группа` = case_when(`Возраст` < 20 ~ "< 20", 
                                         between(`Возраст`, 20, 30) ~ "20 - 30",
                                         `Возраст` > 30 ~ "> 30") %>% as.factor()) %>% 
  select(`Возраст`, `Возрастная группа`)
```

```{r}
statistics <- list(
      `Количество субъектов` = ~length(.x),
      `Количество (есть данные)` = ~sum(!is.na(.x)),
      `Нет данных` = ~sum(is.na(.x)),
      `Ср. знач.` = ~ifelse(sum(!is.na(.x)) == 0, "Н/П*", mean(.x, na.rm = TRUE) %>% round(2) %>% as.character()),
      `Станд. отклон.` = ~ifelse(sum(!is.na(.x)) < 3, "Н/П*", sd(.x, na.rm = TRUE) %>% round(2) %>% as.character()),
      `95% ДИ для среднего` = ~sd(.x, na.rm = TRUE) %>% round(2) %>% as.character(),
      `мин. - макс.` = ~ifelse(sum(!is.na(.x)) == 0, "Н/П*", paste0(min(.x, na.rm = TRUE) %>% round(2), " - ", max(.x, na.rm = TRUE) %>% round(2))),
      `Медиана` = ~ifelse(sum(!is.na(.x)) == 0, "Н/П*", median(.x, na.rm = TRUE) %>% round(2) %>% as.character()),
      `Q1 - Q3` = ~ifelse(sum(!is.na(.x)) == 0, "Н/П*", paste0(quantile(.x, 0.25, na.rm = TRUE) %>% round(2), " - ", quantile(.x, 0.75, na.rm = TRUE) %>% round(2)))
)

data %>% 
  select(`Группа`, where(is.numeric)) %>% 
  group_by(`Группа`) %>% 
  summarise(across(where(is.numeric), statistics)) %>% 
  pivot_longer(!`Группа`) %>% 
  separate(name, into = c("Переменная", "Статистика"), sep = "__") %>%
  rename(`Значение` = value)
```

